臺灣高雄地方法院刑事判決
111年度審訴字第40號
公  訴  人  臺灣高雄地方檢察署檢察官
被      告  張簡正一男  (民國00年0月0日生)



上列被告因違反毒品危害防制條例案件，經檢察官提起公訴（11
0 年度毒偵字第3478號），因被告於準備程序進行中，就被訴事
實為有罪之陳述，經受命法官告知簡式審判程序之旨，並聽取被
告與公訴人之意見後，由本院合議庭裁定由受命法官獨任依簡式
審判程序審理，判決如下：
    主  文
張簡正一施用第一級毒品，累犯，處有期徒刑捌月。扣案之第一
級毒品海洛因壹包（含包裝袋壹只，驗後淨重零點壹壹公克）沒
收銷燬。又施用第二級毒品，累犯，處有期徒刑肆月，如易科罰
金，以新臺幣壹仟元折算壹日。
    事  實
一、張簡正一基於施用第一級毒品海洛因、第二級毒品甲基安非
    他命之犯意，於民國110年11月6日晚間8時許，在高雄市○○
    區○○街00號住處，以將海洛因置入香菸內燒烤吸食煙霧之方
    式施用第一級毒品海洛因1次；另於同日某時許，在上址住
    處，以將甲基安非他命置於玻璃球內燒烤吸食煙霧之方式，
    施用第二級毒品甲基安非他命1次。嗣於110年11月8日下午1
    時23分許，在高雄市○○區○○路000巷00弄00號處，因另案通
    緝為警緝獲，並扣得其所有上開施用所餘之第一級毒品海洛
    因1包（驗後淨重0.11公克），復經警採其尿液送驗，檢驗
    結果呈可待因、嗎啡、安非他命、甲基安非他命陽性反應，
    始悉上情。
二、案經高雄市政府警察局鳳山分局報告臺灣高雄地方檢察署檢
    察官偵查後起訴。
    理  由
壹、程序部分：
一、本件被告張簡正一所犯均係死刑、無期徒刑、最輕本刑為3 
    年以上有期徒刑以外之罪，其於準備程序進行中就被訴事實
    為有罪之陳述，經受命法官告知簡式審判程序之旨，並聽取
    當事人之意見後，本院合議庭認無不得或不宜改依簡式審判
    程序進行之情形，爰依刑事訴訟法第273 條之1 第1 ，裁定
    由受命法官獨任進行簡式審判程序。又本件所引屬於審判外
    陳述之傳聞證據，依同法第273 條之2 規定，不受第159 條
    第1 項關於傳聞法則規定之限制，依法有證據能力，合先敘
    明。
二、按觀察、勒戒或強制戒治執行完畢釋放後，3 年內再犯第10
    條之罪者，檢察官應依法追訴，毒品危害防制條例第23條第
    2 項定有明文。查被告前因施用毒品案件，經本院以109 年
    度毒聲字第341 號裁定送觀察、勒戒後，因認無繼續施用毒
    品之傾向，於110 年4月29日釋放出所，並經臺灣高雄地方
    檢察署檢察官以110年度毒偵字第1093號為不起訴處分等情
    ，有臺灣高等法院被告前案紀錄表在卷可查，被告於觀察勒
    戒執行完畢釋放後，3 年內又犯本案施用第一、二級毒品犯
    行，揆諸前揭規定，自應依法追訴處罰。
貳、實體部分：
一、認定犯罪事實所憑之證據及其理由：
    上開犯罪事實，業據被告坦承不諱，並有高雄市政府警察局
    鳳山分局毒品案件尿液採證代碼對照表（尿液代碼：FS567
    ）、正修科技大學超微量研究科技中心尿液檢驗報告（檢體
    編號：FS567）、扣押筆錄、扣押物品目錄表、扣押物品清
    單在卷可稽，又扣案之粉末1 包（驗後淨重0.11公克），送
    驗後確含有海洛因之成分，此有法務部調查局濫用藥物實驗
    室鑑定書書在卷可稽，足認被告前揭任意性自白，與事實相
    符，堪予採信。
二、論罪科刑：
  ㈠罪名：
  ⒈核被告所為，係犯毒品危害防制條例第10條第1 項之施用第
　  一級毒品罪、同條第2 項之施用第二級毒品罪。被告施用前
　  持有第一、二級毒品之低度行為，為其後施用之高度行為所
　  吸收，均不另論罪。
  ⒉被告所犯上開2 罪，犯意各別，行為互殊，應予分論併罰。
  ㈡刑之加重事由：
    被告前因施用毒品案件，經本院以103年度審易字第1727號
    判決判處有期徒刑8月確定(下稱第一案)；又因施用毒品案
    件，經本院分別以104 年度審訴字第955 、1908號判決判處
    有期徒刑11月、1 年2 月確定，並經本院以105 年度聲字第
    608 號裁定定應執行有期徒刑1 年10月確定(下稱第二案)，
    第一、二案與另案殘刑1 年3月7日接續執行，於107 年10 
    月25日縮短刑期假釋出監並付保護管束，於108 年1月20日
    保護管束期滿假釋未經撤銷視為執行完畢等情，有臺灣高等
    法院被告前案紀錄表在卷可查，被告於受有期徒刑執行完畢
    後，5 年以內故意再犯本件有期徒刑以上之2 罪，均為累犯
    。而司法院釋字第775 號解釋文及理由之意旨，係指構成累
    犯者，不分情節，一律加重最低本刑，於不符合刑法第59條
    所定要件之情形下，致生行為人所受之刑罰超過其所應負擔
    罪責之個案，不符罪刑相當原則、比例原則。於此範圍內，
    在修正前，為避免發生上述罪刑不相當之情形，法院就該個
    案應裁量是否加重最低本刑；依此，該解釋係指個案應
    量處最低法定刑、又無法適用刑法第59條在內減輕規定之情
    形，法院應依此解釋意旨裁量不予加重最低本刑（最高法院
    108 年度台上字第338 號判決意旨參照），本院審酌被告之
    累犯及本件犯罪情節，認並無該解釋意旨所指情事，故本案
    被告仍應依刑法第47條第1 項累犯規定加重其刑。㈡
　㈢刑罰裁量：
    爰以行為人之責任為基礎，審酌被告施用毒品經觀察、勒戒
    後，猶未思積極戒毒，竟再犯本件施用毒品犯行，所為實屬
    不該，惟念其犯後坦承犯行，態度尚可，並考量施用毒品本
    質上係屬戕害自身健康之行為，尚未直接危害他人，反社會
    性程度應屬較低，兼衡其教育程度、經濟（涉個人隱私，詳
    卷）、累犯以外之前科素行（詳卷附臺灣高等法院被告前案
    紀錄表）等一切情狀，分別量處如主文所示之刑，並就施用
    第二級毒品罪部分，諭知易科罰金之折算標準
三、沒收：
  ㈠扣案被告施用所餘之第一級毒品海洛因1 包（驗後淨重0.11
　  公克），送驗後確屬第一級毒品海洛因無訛，業如上述，應
    依毒品危害防制條例第18條第1 項前段規定，宣告沒收銷燬
　  ，另包裝上開毒品之包裝袋，因與其上所殘留之毒品難以析
　  離，且無析離之實益與必要，應視同毒品，一併沒收銷燬之
　　，又送驗耗損部分之毒品因已滅失，爰不另宣告沒收銷燬。
據上論斷，應依刑事訴訟法第273 條之1 第1 項、第284 條之1 
、第299 條第1 項前段，判決如主文。
本案經檢察官李怡增提起公訴，檢察官呂乾坤到庭執行職務。
中    華    民    國   111    年    3     月    29    日
                  刑事第五庭  法  官  陳銘珠
以上正本證明與原本無異。
如不服本判決應於收受送達後20日內向本院提出上訴書狀，並應
敘述具體理由；如未敘述上訴理由者，應於上訴期間屆滿後20日
內向本院補提理由書（均須按他造當事人之人數附繕本）「切勿
逕送上級法院」。
因疫情而遲誤不變期間，得向法院聲請回復原狀。
中　　華　　民　　國　　111 　年　　3 　　月　　29　　日
 　　　　　　　　　　　　　　 書記官  沈佳螢
附錄本案論罪科刑法條：
《毒品危害防制條例第10條》
施用第一級毒品者，處6月以上5年以下有期徒刑。
施用第二級毒品者，處3年以下有期徒刑。